# 陈版主，想请问一下非经营性资金占用报告中的附属企业与子公司有什么区别呢。

提问人：爬爬呀 时间：2023-10-25 11:19:21
陈版主，想请问一下非经营性资金占用报告中的附属企业与子公司有什么区别呢。

回答人：chenyiwei
以科创板为例，该表的填表说明如下：
填表说明：（摘自《科创板上市公司自律监管指南第 7 号——年度报告相关事项》（上证函〔 2022 〕 4 号）
第十五条 为上市公司定期报告出具审计意见的注册会计师需要根据《上市公司监管指引第 8 号——上市公司资金往来、对外担保的监管要求》的规定，对上市公司存在控股股东及其他关联人占用资金的情况出具专项说明。专项说明中应当包含按本指南附件二格式编制的《上市公司20XX年度非经营性资金占用及其他关联资金往来情况汇总表》（以下简称汇总表）。
上市公司应当将汇总表中的相关数据填写在当年年度报告XBRL报告中。
第十六条 非经营性资金占用是指：上市公司为大股东及其附属企业垫付的工资、福利、保险、广告等费用和其他支出；代大股东及其附属企业偿还债务而支付的资金；有偿或无偿、直接或间接拆借给大股东及其附属企业的资金；为大股东及其附属企业承担担保责任而形成的债权；其他在没有商品和劳务对价情况下提供给大股东及其附属企业使用的资金。
大股东及其附属企业是指控股股东或实际控制人及其附属企业、前控股股东或实际控制人及其附属企业。附属企业是指控股股东、实际控制人控制的企业，但不含上市公司以及上市公司控制的企业。公司对非经营性资金占用计提的减值准备或核销的金额，不应当从期末占用余额中扣除。
第十七条 存在大股东及其附属企业非经营性占用上市公司资金的上市公司，应当在本次年度报告全文的“重要事项”部分的“关联债权债务往来”中，增加披露非经营性资金占用的发生时间、占用金额、发生原因、偿还金额、期末余额、预计偿还方式、清偿时间、责任人和董事会拟定的解决措施。
第十八条 其他关联资金往来，指上市公司与“大股东及其附属企业”之间的经营性资金往来，以及上市公司与“上市公司的子公司及其附属企业”、“关联自然人”和“其它关联人及其附属企业”之间的非经营性资金往来。
汇总表中只需要填写上市公司向大股东及其附属企业和其它关联人提供资金的情形，其向上市公司提供资金的，不需要在汇总表中反映。上市公司应当从资金往来款项是否被长期拖欠的角度出发认真分析资金往来是否属于非经营性资金往来，非经营性资金往来的认定标准参照前款关于非经营性资金占用的认定标准。
填表说明：
1 、上市公司20XX年期初存在非经营性资金占用和资金往来的（20XX年期初相关会计科目存在借方余额），以及20XX年度新出现非经营性资金占用和资金往来情形的（20XX年度相关会计科目存在借方发生额），应当填写“汇总表”。
2 、“现大股东及其附属企业”包括以下几种情形：
（ 1 ）实际控制人；
（ 2 ）控股股东；
（ 3 ）控股股东、实际控制人的附属企业。
3 、“前大股东及其附属企业”包括以下几种情形：
（ 1 ）公司前实际控制人；
（ 2 ）公司前控股股东；
（ 3 ）公司前控股股东、前实际控制人的附属企业。
4 、“大股东及其附属企业”包括“现大股东及其附属企业”和“前大股东及其附属企业”。
5 、“上市公司的子公司及其附属企业”包括以下几种情形：
（ 1 ）子公司及其控制的法人；
（ 2 ）上市公司的其他附属企业。
6 、“关联自然人”包括《上海证券交易所科创板股票上市规则》（以下简称《科创板上市规则》）第15.1条认定的关联自然人。若关联自然人同时是上市公司控股股东或实际控制人的，相关资金占用情况应当在“大股东及其附属企业”占用资金中反映。
7 、“其他关联人及其附属企业”包括《科创板上市规则》第15.1条认定的关联法人，包括但不限于：
（ 1 ）直接或者间接持有上市公司5%以上股份的法人或其他组织；
（ 2 ）由《科创板上市规则》第15.1条第（十四）项第 1 目至第 6 目所列关联法人或关联自然人直接或者间接控制的，或者由前述关联自然人（独立董事除外）担任董事、高级管理人员的法人或其他组织，但上市公司及其控股子公司除外；
（ 3 ）中国证监会、本所或者上市公司根据实质重于形式原则认定的其他与上市公司有特殊关系，可能导致上市公司利益对其倾斜的自然人、法人或其他组织；
（ 4 ）在交易发生之日前 12 个月内，或相关交易协议生效或安排实施后 12 个月内，具有《科创板上市规则》第15.1条第（十四）项所列情形之一的法人、其他组织；
8 、会计科目包括但不限于：（ 1 ）应收账款；（ 2 ）其他应收款；（ 3 ）预付款项；（ 4 ）应收票据；（ 5 ）其他反映占用实质的会计科目等。在其他会计科目，如应付账款、其他应付款等科目借方核算占用资金或其他资金往来的，其借方金额应当在表格中按正数填列，并在“上市公司核算的会计科目”一栏中填列为“其他会计科目”。
9 、其他资金往来中，“大股东及其附属企业”只需要填写其与上市公司之间的经营性资金往来；“上市公司的子公司及其附属企业”、“关联自然人”和“其它关联人及其附属企业”只需要填写其与上市公司之间非经营性资金往来。上市公司先向有关关联人借入资金，其后向该债权人归还资金的，不需要在汇总表中反映。
10 、在上述表格中，除“上市公司的子公司及其附属企业”一项外，其他项目中的 “上市公司”应包括上市公司以及上市公司控制的企业。